【裁判字號】    92,交簡上,27
【裁判日期】    920930
【裁判案由】    過失傷害
【裁判全文】
臺灣基隆地方法院刑事判決                        九十二年度交簡上字第二七號
    公  訴  人  臺灣基隆地方法院檢察署檢察官
    上  訴  人
    即  被  告  甲○○
右上訴人因過失傷害案件，不服本院基隆簡易庭 (九十二年度基交簡字第一七七號）
於中華民國九十二年六月三十日所為第一審刑事簡易判決 (偵查案號：九十二年度調
偵字第二四號)提起上訴，本院管轄第二審合議庭判決如左：
        主      文
上訴駁回。
甲○○緩刑貳年。
    事實及理由
一、本案經本院審理結果，認第一審簡易判決以被告甲○○因過失傷害人，所為係觸
    犯刑法第二百八十四條第一項前段之罪，而判處拘役五十日，如易科罰金以三百
    元折算一日，經核認事用法及量刑均無不當，應予維持，爰引用第一審判決書記
    載之事實、證據及理由。
二、被告上訴意旨以：本件車禍之發生非僅因其一人之過失，係告訴人乙○○所乘坐
    之自小客車突然停車，以致伊從後追撞，伊有誠意和解，但告訴人遲未提出診斷
    證明書等損失證明文件，所以無法和解云云。訊據被告甲○○於本院調查審理中
    就右揭犯罪事實坦承不諱，核與告訴人乙○○之指訴情節相符，並有道路交通事
    故調查報告表（一）、（二）、事故現場及車損照片張附卷可佐，而告訴人乙○
    ○因此受有頭部外傷、左大腿扭傷，有卷附財團法人長庚紀念醫院基隆分院診斷
    證明書乙紙可稽，足認被告之自白與事實相符。
三、按汽車在同一車道行駛時，除擬超越前車外，後車與前車之間應保持隨時可以煞
    停之距離；汽車行駛時，駕駛人應注意車前狀況，並隨時採取必要之安全措施，
    道路交通安全規則第九十四條第一項、第三項定有明文。經查，車禍發生當時為
    晴天，夜間有照明、路況為限速四十公里、直路、燈光號誌正常，車禍發生後，
    告訴人乘坐之自小客車左後車尾有明顯車損，被告車輛右前側破損，有上開調查
    報告表及照片可參，可證被告係自後追撞告訴人所乘坐之自小客車，被告駕車與
    前車之間未保持隨時可以煞停之距離，且未注意車前狀況，並隨時採取必要之安
    全措施，造成本件車禍，並使告訴人因此受有上述傷害，其有過失甚明，又被告
    之過失與告訴人傷害間，有相當因果關係，其過失責任之成立至明，原審審酌被
    告犯罪之一切情狀，判處拘役五十日，並諭知易科罰金之折算標準，量刑並無不
    妥，被告執此為由上訴，為無理由，應予駁回。末查被告前未曾受有期徒刑以上
    刑之宣告，有臺灣高等法院被告全國前案紀錄表一紙附卷可稽，其犯罪後已深知
    悔悟，且與告訴人達成民事和解賠償損害，本院認其經此教訓後，當知警惕，應
    無再犯之虞，因認其所宣告之刑，以暫不執行為適當，併予宣告緩刑二年，以勵
    來茲而啟自新。另告訴人認被告所犯為刑法二百八十四條第二項之業務過失傷害
    罪，惟查，被告之工作雖為駕駛機車運送衣服，然案發當時為凌晨，是被告下班
    時間，非運送衣服，且被告係駕駛向老闆娘借得之自小客車，難認係業務行為，
    告訴人此部分主張與法不符，附此敘明。
據上論斷，應依刑事訴訟法第四百五十五條之一第一項、第三項、第三百六十八條、
第三百七十三條、第七十四條第一款，判決如主文。
本案經檢察官張介欽到庭執行職務。
中      華      民      國      九十二    年      九      月    三十    日
                                  臺灣基隆地方法院刑事第三庭
                                      審判長法  官    林火炎
                             法  官    何怡穎
                                            法  官    齊  潔
右正本證明與原本無異。
本件判決不得上訴。
                                            書記官    莊國南
中      華      民      國      九十二    年      十      月    七      日


司法院資訊處製作；財團法人民間司法改革基金會備份。
